臺灣高雄地方法院刑事判決　　　　　　　94年度交訴字第34號
公　訴　人　臺灣高雄地方法院檢察署檢察官
被　　　告　甲○○　男　53歲.
上列被告因公共危險等案件，經檢察官提起公訴（94年度調偵字
第58號），嗣因被告就被訴事實為有罪之陳述，經本院告知簡式
審判程序意旨，並聽取公訴人及被告之意見後，本院合議庭裁定
由受命法官獨任依簡式審判程序審理、判決如下：
    主  文
甲○○服用酒類，不能安全駕駛動力交通工具而駕駛，處有期徒
刑月，如易科罰金，以佰元折算壹日；又駕駛動力交通工具
肇事，致人受傷而逃逸，處有期徒刑陸月，如易科罰金，以佰
元折算壹日。應執行有期徒刑捌月，如易科罰金，以佰元折算
壹日。緩刑年，緩刑期間付保護管束。
    事  實
一、甲○○考領有普通小型車駕駛執照，於民國（下同）93 年8
    月30日中午12時許，在高雄市楠梓區後勁某工地處與友人飲
    用保力達酒類，明知服用酒類，已達不能安全駕駛動力交通
    工具之程度後，仍於同日下午2 時許，自上開工地出發，駕
    駛車牌號碼ＷＶ─５２７１號自用小客貨車，沿高雄市○○
    區○○路之內車道由東往西方向行駛，並於同日下午3 時許
    ，途經上開後昌路590 巷口時，本應注意車前狀況，而依當
    時天氣晴、日間自然光線、路面乾燥、無缺陷、亦無障礙物
    、視距良好，並應隨時採取必要之安全措施，而依其智識能
    力，無不能注意之情事，且依當時情形，又無不能注意之情
    形，竟疏未注意車前狀況，適有同向在前行進之機車騎士乙
    ○○騎乘車牌號碼ＸＳＴ─３３７號，沿上開後昌路之機慢
    車道之由東往西方向行駛時，竟因酒醉操作不當致其車輛失
    控，而右前車頭及右側車身擦撞乙○○所騎乘機車右後車尾
    ，造成乙○○人車倒地滑行後，並致乙○○受有頭部外傷併
    左臉頰挫擦傷、左肩、左髖挫傷及左肘、雙手、左足擦傷等
    傷害（過失傷害部分業經臺灣高雄地方法院檢察署94年度調
    偵字第58號不起訴處分確定）。詎甲○○明知已於前開路口
    肇事致該車倒地，且有人員受傷，竟未停車查看，亦未實施
    必要之救護，竟決意繼續駕車逃逸現場，適為路人陳乾坤目
    擊肇事過程，乃記下肇事車牌號碼後，並向警方報案，警方
    旋於同日下午4 時許，在高雄市楠梓區右昌一巷178 弄11號
    查獲，並於同日17時22分許，經警對甲○○進行呼氣之酒精
    濃度測試，測得其呼氣每公升含酒精濃度達每公升0.54毫克
    ，始悉上情。
二、案經高雄市政府警察局楠梓分局報請臺灣高雄地方法院檢察
    署檢察官偵查起訴。
    理  由
壹、程序方面：
一、按除被告所犯為死刑、無期徒刑、最輕本刑為三年以上有期
    徒刑之罪或高等法院管轄第一審案件者外，於法院行準備程
    序進行中，被告先就被訴事實為有罪之陳述時，審判長得告
    知被告簡式審判程序之旨，並聽取當事人、代理人、辯護人
    及輔佐人之意見後，裁定進行簡式審判程序；且受命法官行
    準備程序，與法院或審判長有同一之權限；又簡式審判程序
    之證據調查，不受刑事訴訟法第一百五十九條第一項、第一
    百六十一條之二、第一百六十一條之三、第一百六十三條之
    一及第一百六十四條至第一百七十條規定之限制，刑事訴訟
    法第二百七十三條之一第一項、第二百七十九條第二項前段
    、第二百七十三條之二分別定有明文。
二、查本件被告所犯為死刑、無期徒刑、最輕本刑為三年以上有
    期徒刑以外之罪，且非高等法院管轄第一審之案件，其於準
    備程序就前揭被訴事實為有罪之陳述，經受命法官告知簡式
    審判程序之旨，並聽取當事人之意見後，本院認無不得或不
    宜改依簡式審判程序進行之處，爰依刑事訴訟法第二百七十
    三條之一第一項、第二百八十四條之一，裁定本件由受命法
    官獨任進行簡式審判程序，合先敘明。
貳、實體方面：
一、訊據被告甲○○對於右揭時、地飲酒後駕駛車輛及因而肇事
    致被害人乙○○受有上開傷害後，逃離現場等事實均坦承不
    諱，並經查：
（一）按刑法第一百八十五條之三規定所謂「不能安全駕駛」，
      乃抽象危險犯，並不以發生具體危險為必要，對於吐氣酒
      精濃度已達每公升０．５５毫克（０．５５ＭＧ＼Ｌ）以
      上，肇事率為一般正常人之十倍，認為已達不能安全駕車
      之標準，此業經法務部８８年５月１８日法８８檢字第０
      ０１６６９號函可資參佐，本件被告於案發後經警測其酒
      精濃度之結果，其酒精濃度為每公升零點六三毫克，已逾
      上開每公升０．５５毫克之標準甚多，且參酌被告酒後駕
      車之過程中，竟於天候晴、視距良好及道路無障礙物等情
      形下，無法妥適注意車前狀況，致撞及同方在前由被害人
      乙○○所騎乘機車，並有酒精濃度測試表、測試觀察紀錄
      表各一份在卷可佐，再參酌上開車禍致乙○○受有上開傷
      害等情狀綜合以觀，足證被告當時確已因服用酒類過量致
      使身體、視覺之反應能力趨弱而無法安全駕駛動力交通工
      具。被告服用酒類不能安全駕駛動力交通工具而駕駛罪之
      犯行，已堪認定。
（二）另按刑法第一百八十五條之四肇事逃逸罪之立法意旨，係
      為維護交通安全，加強救護，減少被害人之死傷，促使駕
      駛人於肇事後，能對被害人即時救護，方增設本條處罰規
      定；且按刑法第一百八十五條之四所謂肇事逃逸罪，係屬
      舉動犯，只要行為人有此肇事逃逸之行為即為已足。查被
      告既自承：於肇事後並未下車查看，亦未對被害人乙○○
      為即時救護，反而駕車離開現場等語，核與目擊證人陳乾
      坤於警詢、偵訊時所證述情節相符，並有道路交通事故調
      查報告、道路交通事故現場圖、照片九張、舉發違反道路
      交通管理事件通知單、談話記錄表、健仁醫院診斷證明書
      各一紙在卷可資佐證；是被告於上開肇事致人受傷後有駕
      車逃離現場之行為，其事證已臻明確，而犯行堪以認定。
二、核被告甲○○所為，係犯刑法第一百八十五條之三、同法第
    一百八十五條之四之服用酒類不能安全駕駛動力交通工具而
    駕駛罪及駕駛動力交通工具，致人受傷而逃逸罪。其所犯上
    揭二罪，犯意各別，行為互異，應予分論併罰。爰審酌被告
    於肇事致人受傷後，竟未下車查看及協助救護，置被害人死
    傷於不顧，對被害人可能因遲延送醫所肇致之危害非輕，實
    不宜量刑過輕，惟念其於犯罪後已與被害人達成和解，並經
    被害人女兒張麗琴於本院94年4 月8 日審訊時表示已原諒被
    告，並對其撤回傷害告訴綦詳，顯見被告確有以實際行動填
    補被害人所受損害，及其犯後頗具悔意，於本院審理時坦承
    全部犯行，態度尚佳等一切情狀，分別量處如主文所示之刑
    ，並均諭知易科罰金之折算標準，再定其應執行之刑，及諭
    知易科罰金之折算標準，以資懲儆。又被告未曾受有期徒刑
    以上刑之宣告，此有臺灣高雄地方法院檢察署刑案資料查註
    記錄表一紙在卷可憑，其因一時失慮，致罹刑典，事後已坦
    承犯行，深具悔意，且與被害人達成和解，亦有上開實際行
    動填補被害人所受損害，經此刑之宣告後，應知警惕而無再
    犯之虞，本院認以暫不執行其刑為適當，予以宣告緩刑3 年
    ，用啟自新。惟為導正其酒後駕車之偏差觀念，且依所犯情
    節認有加以追蹤觀護之必要，爰併依法宣告緩刑期內付保護
    管束，以觀後效。
據上論斷，應依刑事訴訟法第299 條第1 項前段，刑法第185 條
之3 、第185 條之4 、第41條第2 項前段、第51條第5 款、第74
條第1 款、第93條第1 項，罰金罰鍰提高標準條例第2 條，判決
如主文。
本案經檢察官丙○○到庭執行職務。
中    華    民    國    94    年    6     月    10    日
                  交通法庭    法  官  施添寶
中　　華　　民　　國　　94　　年　　6 　　月　　10　　日
以上正本證明與原本無異。
如不服本判決，應於收受送達後10日內向本院提出上訴書狀。
　　　　　　　　　　　　      書記官  陳威志
附錄本判決論罪科刑適用法條:
刑法第185 條之3
服用毒品、麻醉藥品、酒類或其他相類之物，不能安全駕駛動力
交通工具而駕駛者，處一年以下有期徒刑、拘役或三萬元以下罰
金。
刑法第184條之4
駕駛動力交通工具肇事，致人死傷而逃逸者，處六月以上五年以
下有期徒刑。
